臺灣彰化地方法院刑事判決　　　　　　 94年度交易字第188號
公　訴　人　臺灣彰化地方法院檢察署檢察官
被　　　告　甲○○
上列被告因業務過失傷害案件，經檢察官聲請簡易判決處刑（94
年度偵字第7092號），本院員林簡易庭認不宜逕以簡易判決處刑
，簽移改依通常程序審理，被告於本院準備程序中，就被訴事實
為有罪之陳述，經裁定改依簡式審判程序審理，本院判決如下：
      主  文
甲○○從事業務之人，因業務上之過失傷害人，處拘役伍拾日，
如易科罰金，以參佰元折算壹日。
      事  實
一、甲○○受雇於順楊國際興業有限公司擔任司機職務，平日均
    需駕駛車牌號碼A6-4896號自用小貨車載運貨物運交客戶，
    為從事駕駛業務之人。其於民國93年11月18日18時10分許，
    駕駛前揭自用小貨車外出送貨，乃沿彰化縣員林鎮○○路由
    南往北方向行駛，行經該路段78巷口無號誌之交岔路口時，
    原應注意車輛行經無號誌交岔路口時，應減速慢行作隨時停
    車之準備，且車輛行至交岔路口，轉彎車應讓直行車先行，
    又依當時情形，天候晴，雖為夜間但有照明，路面乾燥無缺
    陷，無障礙物，視距良好，並無不能注意之情事，竟疏於注
    意而貿然右轉78巷，適同方向後方有乙○○駕駛車牌號碼KS
    E-781 號重型機車，亦延中山路由南往北方向直行於機車道
    ，行至上開交岔路口時，亦疏未注意減速慢行作隨時停車之
    準備，迨發覺時已不及閃避，乙○○駕駛之機車直接撞及方
    跨越機車道尚未轉入78巷之甲○○駕駛之自小貨車右前車門
    ，致乙○○人車倒地，其因而受有右側肱骨骨折疑橈神經損
    傷、腹部挫傷之傷害。嗣甲○○於肇事後，在未經有偵查犯
    罪職權機關或公務員發覺其為犯人前，即向到場處理之彰化
    縣警察局員林分局莒光派出所員警主動陳明其為肇事者而自
    首，進而接受裁判。
二、案經被害人乙○○訴請臺灣彰化地方法院檢察署檢察官偵查
    後聲請簡易判決處刑。
      理  由
一、上開事實，業據被告甲○○於本院審理時坦承不諱，核與告
    訴人乙○○於警詢及偵查中之指訴相符，並有彰化縣警察局
    道路交通事故現場圖、道路交通事故調查報告表（一）、（
    二）、事故現場照片7幀、財團法人彰化基督教醫院診斷證
    明書等附卷可稽。徵之前揭彰化縣警察局道路交通事故現場
    圖、道路交通事故調查報告表（一）、（二）及事故現場照
    片所示，被告駕駛之自用小貨車，於車禍當時沿彰化縣員林
    鎮○○路由南往北方向行駛，行經該路段與78巷無號誌交岔
    路口時，因欲右轉78巷而與同向行駛於後之告訴人機車於機
    車道附近發生碰撞，告訴人機車煞避不及直接撞擊被告駕駛
    之自小貨車右側車門，而車禍發生時，被告車輛僅跨越機車
    道尚未到達到78巷中心處開始轉彎，可知車禍當時告訴人應
    有優先路權，惟被告仍與告訴人發生碰撞，其顯然疏未注意
    右側有無來車，並作隨時停車準備，復未禮讓直行車先行甚
    明。
二、按汽車行經無號至交岔路口時，駕駛人應減速慢行，作隨時
    停車之準備；又汽車行駛至交岔路口時，轉彎車應讓直行車
    先行；道路交通安全規則第93條第1項第2款、第102條第1項
    第6款前段定有明文，並為領有駕駛執照之被告所應注意。
    而查本件肇事時、地之狀況，並無使被告不能注意之情事，
    被告竟疏未注意，於駕駛前揭自小貨車行經肇地點，為前開
    疏於注意駕駛之行為，以致肇事，並致告訴人受傷，被告之
    駕駛行為應有過失。再本件經送臺灣省彰化縣區車輛行車事
    故鑑定委員會鑑定，亦認被告駕駛自小貨車行經無號誌交岔
    路口，右轉彎車未注意直行車先行，為肇事主因（告訴人駕
    駛機車行經無號誌交岔路口未減速慢行作隨時停車之準備，
    為肇事次因），有前開鑑定委員會94年8月11日彰鑑字第094
    5602428函及鑑定意見書等在卷可參，是告訴人之受傷與被
    告之過失行為間，顯具相當之因果關係。另依前揭鑑定意見
    書，告訴人雖亦為肇事原因，惟仍不能因此解免被告應負之
    過失刑責。從而，本件事證明確，被告之過失犯行已堪認定
    。
三、核被告所為，係犯刑法第284條第2項前段之業務過失傷害罪
    。又被告於肇事後，於未經有偵查犯罪職權機關或公務員發
    覺其為犯人前，即向到場處理之彰化縣警察局員林分局莒光
    路派出所員警陳明其為肇事者而自首，進而接受裁判，有職
    務報告書1紙可佐，核與自首之要件相當，應依刑法第62條
    前段規定減輕其刑。爰審酌被告尚無不良素行、犯後態度、
    本件肇事原因、告訴人所受傷害程度及其肇事迄未與告訴人
    達成民事和解等一切情狀，量處如主文所示之刑，並諭知易
    科罰金之折算標準，以示懲儆。
據上論斷，應依刑事訴訟法第452條、第273條之1第1項、第299
條第1項前段，刑法第284條第2項前段、第62條前段、第41條第
1 項前段，罰金罰鍰提高標準條例第1 條前段、第2 條，判決如
主文。
本件經檢察官田德煙到庭執行職務。
中　　華　　民　　國　　94　　年　　12　　月　　30　　日
                  刑事第二庭          法  官  王義閔
以上正本證明與原本無異。
如不服本判決，應於判決送達後10日內，向本院提出上訴狀（須
附繕本）。
告訴人或被害人對於判決如有不服具備理由請求檢察官上訴者，
其上訴期間之計算係以檢察官收受判決正本之日期為準。
中　　華　　民　　國　　94　　年　　12　　月　　30　　日
                                      書記官  詹國立
中華民國刑法第284條
(過失傷害罪)
因過失傷害人者，處 6 月以下有期徒刑、拘役或 500 元以下罰
金，致重傷者，處1 年以下有期徒刑、拘役或500 元以下罰金。
從事業務之人，因業務上之過失傷害人者，處 1 年以下有期徒刑
、拘役或1 千元以下罰金，致重傷者，處3 年以下有期徒刑、拘
役或2 千元以下罰金。
